臺灣高等法院民事裁定　　　　　　　　 100年度抗字第1056號
抗　告　人　王茂光
上列抗告人因與相對人新北市政府間聲請停止執行事件，對於中
華民國100年5月31日台灣台北地方法院100年度聲字第284號所為
裁定提起抗告，本院裁定如下：
    主  文
抗告駁回。
抗告程序費用由抗告人負擔。
    理  由
一、抗告意旨略以：抗告人與內政部地政司、新北市政府就台北
    市○○區○○段3小段15、107地號土地（下稱系爭土地）所
    訂定之荒地放墾契約仍屬有效，抗告人據此已向原法院起訴
    請求相對人辦理土地所有權移轉登記（100 年訴字第2164號
    ，下稱系爭訴訟）現正審理中。而原法院100 年度司執字第
    37037 號強制執行事件（下稱系爭執行事件）之執行標的物
    ，與系爭訴訟標的物為同一土地、同一房屋，且抗告人目前
    正與法律扶助律師洽談欲委託律師就系爭執行事件之本案判
    決提起再審及異議之訴。為此，提起本件抗告，求為廢棄原
    裁定，請求停止系爭執行事件之執行程序等語。
二、按強制執行程序開始後，除法律另有規定外，不停止執行。
    有回復原狀之聲請，或提起再審或異議之訴，或對於和解為
    繼續審判之請求，或提起宣告調解無效之訴、撤銷調解之訴
    、或對於強制執行法第4 條第1項第5款之裁定提起抗告時，
    法院因必要情形，或依聲請定相當並確實擔保，得為停止強
    制執行之裁定，強制執行法第18條定有明文。故執行債務人
    據此聲請停止強制執行，自須已循上開法文所定救濟程序聲
    不服，始足當之。
三、經查，相對人以本院96年度上字第351 號確定判決為執行名
    義，向原法院聲請強制執行命抗告人自占用系爭土地之地上
    物中遷出，經原法院以系爭執行事件進行中。而抗告人本件
    據以聲請停止執行所提之系爭訴訟，係請求相對人移轉登記
    系爭土地所有權之訴，有民事起訴狀附卷可稽（見原審卷頁
    7-40），核與上述強制執行第18條所規定聲明不服之救濟程
    序尚有未符。又抗告人尚未就系爭執行事件執行名義之本案
    確定判決提起再審或異議之訴，其僅以欲提起再審及異議之
    訴為由，聲請停止系爭執行事件之強制執行，即屬無據，不
    應准許。原法院據此駁回其聲請，並無違誤。抗告意旨指摘
    原裁定不當，求予廢棄改判，為無理由，應予駁回。
四、據上論結，本件抗告為無理由，爰裁定如主文。
中    華    民    國   100    年    7     月    22    日
                    民事第十庭
                        審判長法  官  張宗權
                              法  官  林曉芳
                              法  官  鄭純惠
正本係照原本作成。
本裁定除以適用法規顯有錯誤為理由外，不得再抗告。如提起再
抗告，應於收受後10日內委任律師為代理人向本院提出再抗告狀
。並繳納再抗告費新台幣１千元。
中    華    民    國   100    年    7     月    28    日
                              書記官  劉麗芬